【裁判字號】    95,再易,90
【裁判日期】    950802
【裁判案由】    塗銷所有權移轉登記
【裁判全文】
臺灣高等法院民事裁定                  95年度再易字第90號
再審  原告  丙○○
法定代理人  丁○○
訴訟代理人  沈宏裕律師
            陳宏瑄律師
再審  被告  甲○○○○○
法定代理人  乙○○○
訴訟代理人  李念祖律師
            林之嵐律師
            朱百強律師
上列當事人間請求國家賠償事件，再審原告對於中華民國95年5
月30日本院95年度再易字第39號、95年1月27日本院94年度再易
字第133號、94年8月30日本院93年度再字第86號、93年11月1日
本院93年度再字第23號確定判決提起再審之訴，本院裁定如下：
    主  文
再審之訴駁回。
再審訴訟費用由再審原告負擔。
    理  由
一、本件再審原告起訴主張略以：、本院95年度再易字第39號
    確定判決（下稱原確定判決）與司法院釋字第573號解釋認
    定再審原告為寺廟，依寺廟監督條例第8條規定，廟產處分
    應經所屬教會之決議意旨相違；、新竹縣政府留存再審被
    告所指68年10月27日上午10時會議紀錄，顯示會議不是黃捷
    發所召開，則贈與土地之會議是否屬實，尚非無疑，而該會
    議紀錄迄未提出於原審法院，如受斟酌，應能證明贈與土地
    根本不實在，依民事訴訟法第496條第1項第13款之規定得提
    起再審，原確定判決漏未斟酌，自屬違法；、依再審原告
    已提出之中國佛教會章程資料、台灣省佛教會章程資料、新
    竹縣佛教會章程資料及中國佛教會網站上資料，中國佛教會
    符合司法院院字第817號解釋，原確定判決認再審原告並無
    所屬教會，即與現存司法院院字第817號解釋有違，自屬判
    決違背法令。、再審被告於財團法人新竹縣五峰景德會聲
    請大法官釋字第573號解釋後，又聲請大法官補充解釋，於
    申請書中自認為請求塗銷所有權移轉登記事件而聲請補充解
    釋，顯然再審被告對於再審原告係有所屬教會，且應適用監
    督寺廟條例第8條規定，處分廟產時應得所屬教會之決議等
    亦不爭執，原確定判決未加審認，遽以再審原告無所屬教會
    為由，不適用監督寺廟條例第8條之規定，而為再審原告不
    利判斷，認定事實顯然違背證據法則，判決當然違背法令。
    、監督寺廟條例第8條雖經宣告違憲，但釋字第573號解釋
    限期2年失效，原確定判決漏未斟酌釋字第573號宣告失效意
    旨，顯有違法。、本院93年度再字第23號確定判決未說明
    再審被告提起該再審之訴未逾5年除斥期間之理由，違背法
    令等語。爰依民事訴訟法第496條第1項第1款之再審事由提
    起再審之訴，求為判決：、本院95年度再易字第39號、94
    年度再易字第133號、93年度再字第86號、93年度再字第23
    號確定判決均廢棄。、再審被告所提93年度再字第23號再
    審之訴駁回。
二、再審被告方面：本件未行言詞辯論，故無再審被告之聲明及
    陳述可記載。
三、按再審之訴，法院認無再審理由，判決駁回後，不得以同一
    事由，對於原確定判決或駁回再審之訴之確定判決，更行提
    起再審之訴；又再審之訴不合法者，法院應以裁定駁回之。
    民事訴訟法第498條之1及第502條第1項分別定有明文。
四、查本院93年度再字第23號判決再審被告勝訴確定，再審原告
    對之提起再審之訴，經本院93年度再字第86號確定判決駁回
    ；再審原告又對之提起再審之訴，經本院94年度再易字第13
    3號確定判決駁回後；再審原告再對之提起再審之訴，經本
    院95年度再易字第39號確定判決駁回，合先敘明。次查，本
    件再審原告對原確定判決所提上揭再審事由，除「再審被
    告於財團法人新竹縣五峰景德會聲請大法官釋字第573號解
    釋後，又聲請大法官補充解釋，於申請書中自認為請求塗銷
    所有權移轉登記事件而聲請補充解釋，顯然再審被告對於再
    審原告係有所屬教會，且應適用監督寺廟條例第8條規定，
    處分廟產時應得所屬教會之決議等亦不爭執，原確定判決未
    加審認，遽以再審原告無所屬教會為由，不適用監督寺廟條
    例第8條之規定，而為再審原告不利判斷，認定事實顯然違
    背證據法則，判決當然違背法令。」部分屬新再審事由及
    「本院93年度再字第23號確定判決未說明再審被告提起該再
    審之訴未逾5年除斥期間之理由，違背法令」部分未為原確
    定判決所審酌外 (此2部分另由本院以判決駁回)，其餘散見
    於再審原告歷次所提再審起訴狀及本院歷次駁回再審之訴之
    確定判決 (見本院93年度再字第86號卷1第6至8頁及卷2第28
    頁反面、第58頁、第62至65頁、本院94年度再易字第133號
    卷第3頁反面、第7頁、第28、29頁、第36頁反面、第83至85
    頁、第92頁、本院95再易字第39號卷第4至9頁、第39、40頁
    )，且經本院調閱歷次再審卷宗查明無訛，顯見再審原告除
    上揭及外，係以同一事由更行提起本件再審之訴。揆諸
    前揭說明，此部分再審之訴即為不合法，應予裁定駁回。
五、據上論結，本件再審之訴為不合法，爰裁定如主文。
中    華    民    國    95    年    8     月    2     日
                  民事第十庭
                      審判長法  官  阮富枝
                            法  官  吳麗惠
                            法  官  黃豐澤
正本係照原本作成
不得抗告
中    華    民    國    95    年    8     月    7     日
                            書記官  廖艷莉


司法院資訊處製作；財團法人民間司法改革基金會備份。
